臺灣宜蘭地方法院刑事判決　　　　　　　 99年度訴字第335號
公　訴　人　臺灣宜蘭地方法院檢察署檢察官
被　　　告　林玉梅
上列被告因毒品危害防制條例案件，經檢察官提起公訴（99年度
毒偵字第605號），嗣於本院準備程序進行中，被告先就被訴事
實為有罪之陳述，經裁定進行簡式審判程序，本院判決如下：
    主  文
林玉梅犯施用第一級毒品罪，累犯，處有期徒刑壹年。扣案之第
一級毒品海洛因捌包（驗餘後淨重共計柒點參柒公克）、第二級
毒品甲基安非他命拾壹包（驗餘後淨重共計貳點柒捌伍陸公克）
均沒收銷燬之；吸食器壹個、葡萄糖參包，均沒收之。
    犯罪事實及理由
一、犯罪事實：
    林玉梅前因施用毒品案件，經送觀察勒戒後，於民國88年7
    月21日執行完畢釋放，復於上開觀察勒戒執行完畢後五年內
    ，因施用毒品案件，經臺灣桃園地方法院以93年度桃簡字第
    1900號判決判處有期徒刑四月確定（已執畢）。復又因妨害
    家庭案件經本院以98年度易字第48號判決判處有期徒刑三月
    ，如易科罰金，以新臺幣一千元折算一日確定，甫於98年11
    月12日易科罰金執行完畢。詎林玉梅猶不知悔改，明知海洛
    因、甲基安非他命分別為毒品危害防制條例第2條第2項第1
    、2款所規定之第一、二級毒品，不得擅自施用，竟仍基於
    施用第一級毒品海洛因、第二級毒品甲基安非他命（起訴書
    繕為安非他命）之犯意，於99年2月2日凌晨4時許，在停放
    於宜蘭縣羅東運動公園旁堤防邊之自小客車上，以將第一級
    毒品海洛因及第二級毒品甲基安非他命混合放入吸食器內點
    火燒烤，再吸食其所生煙霧之方式，同時施用第一級毒品海
    洛因及第二級毒品甲基安非他命一次。嗣於99年2月2日凌晨
    5時30分許，在宜蘭縣員山鄉○○路○段19巷口處為警方查獲
    ，警方除當場扣得林玉梅所有之海洛因八包（驗餘後淨重共
    計7.37公克）、甲基安非他命十一包（驗餘後淨重共計2.78
    56公克）及施用毒品所用之吸食器一個、葡萄糖三包外，復
    採集林玉梅之尿液送驗，而其尿液檢驗結果確實呈現嗎啡、
    安非他命、甲基安非他命陽性反應，警方始查知上情。案經
    宜蘭縣政府警察局宜蘭分局報請臺灣宜蘭地方法院檢察署檢
    察官偵查起訴，嗣於本院準備程序進行中，被告先就被訴事
    實為有罪之陳述，經裁定進行簡式審判程序。
二、證據：
（一）被告林玉梅於檢察官偵訊及本院審理時之自白。
（二）尿液採驗作業管制紀錄、慈濟大學濫用藥物檢驗中心檢驗
      總表各一件。
（三）宜蘭縣政府警察局宜蘭分局搜索扣押筆錄、扣押物品目錄
      表各一件及現場查獲相片十張。
（四）扣案之海洛因八包（驗餘後淨重共計7.37公克）、甲基安
      非他命十一包（驗餘後淨重共計2.7856公克）、吸食器一
      個、葡萄糖三包。
（五）法務部調查局濫用藥物實驗室99年3月4日調科壹字第0992
      3004420號鑑定書、交通部民用航空局航空醫務中心99年
      2月24日航藥鑑字第0991013號毒品鑑定書各一件。
（六）法務部全國檢察官線上查詢刑案人犯在監所最新資料報表
      、臺灣高等法院被告前案紀錄表各一件。
三、應適用之法條：
（一）刑事訴訟法第273條之1第1項，第299條第1項前段、第310
      條之2、第454條。
（二）毒品危害防制條例第10條第1項、第2項、第18條第1項前
      段。
（三）刑法第11條前段、第55條、第47條第1項、第38條第1項第
      2款。
四、併此敘明：茲審酌被告之素行、智識程度；犯罪之動機、目
    的、手段；前已因施用毒品之犯行，經執行觀察勒戒完畢，
    復又於五年內因施用毒品之犯行，遭法院判刑確定（已執畢
    ），仍不知悔改，復繼續沾染毒品惡習，其施用毒品行為對
    於自身及社會所造成之危害程度非輕；同時施用第一、二級
    毒品之犯罪態樣；犯後態度等一切情狀，暨檢察官、被告對
    於科刑範圍所表示之意見後，酌情量處如主文所示之刑，以
    示警懲。扣案之第一級毒品海洛因八包（驗餘後淨重共計7.
    37公克）、第二級毒品甲基安非他命十一包（驗餘後淨重共
    計2.7856公克），均應依毒品危害防制條例第18條第1項前
    段規定，宣告沒收銷燬之。又扣案之吸食器一個、葡萄糖三
    包，為被告所有、供犯本罪所用之物等情，已據被告於本院
    審理時供承在卷，均應依刑法第38條第1項第2款之規定，宣
    告沒收之。至於扣案之現金新臺幣81300元、行動電話3支、
    SIM卡6個、分裝袋223個，雖為被告所有，然被告已否認與
    本罪有關，且公訴人亦未能舉證證明上開扣案物係供犯本罪
    所用之物、預備犯本罪所用之物、因犯本罪所生或所得之物
    ，亦非屬違禁物，爰不為沒收之諭知，併此敘明。
五、本判決係依刑事訴訟法第310條之2、第454條製作，依法得
    僅記載當事人欄、主文、犯罪事實、證據名稱以及應適用之
    法條，其中犯罪事實、證據及應適用之法條，並得逕行引用
    檢察官起訴書所載。
六、如不服本件判決，得自收受送達之日起10日內，向本院提起
    上訴。
本案經檢察官陳錦雯到庭執行職務。
中    華    民    國    100    年    2    月    11    日
                  刑事第二庭法  官  劉家祥
以上正本證明與原本無異。
如不服本判決應於收受本判決後10日內向本院提出上訴書狀，並
應敘述具體理由。若未敘述理由者，應於上訴期間屆滿後20日內
向本院補提理由書狀（均須按他造當事人之人數附繕本）。
                            書記官  葉書毓
中    華    民    國    100    年    2    月    11    日
附錄本案論罪科刑法條全文：
毒品危害防制條例第10條第1項、第2項
施用第一級毒品者，處6月以上5年以下有期徒刑。
施用第二級毒品者，處 3 年以下有期徒刑。